【裁判字號】    99,簡上,70
【裁判日期】    991117
【裁判案由】    請求給付管理費
【裁判全文】
臺灣屏東地方法院民事判決              99年度簡上字第70號
上  訴  人  甲○○
被上訴人    屏東緯城銀座大廈管理委員會
法定代理人  丙○○
訴訟代理人  乙○○
上列當事人間請求給付管理費事件，上訴人對於中華民國99年5
月6 日本院屏東簡易庭99年度屏簡字第121 號第一審判決提起上
訴，本院於民國99年11月3 日言詞辯論終結，判決如下：
    主  文
上訴駁回。
第二審訴訟費用由上訴人負擔。
    事實及理由
一、被上訴人主張：上訴人與李慶統係「屏東緯城銀座大廈」之
    區分所有權人，渠等共有之門牌號碼屏東市○○○路28號3
    樓之3 房屋，應有部分各1/2 。詎上訴人與李慶統自民國90
    年12月起至99年1 月止，並未繳納管理費，共積欠新台幣（
    下同）15萬298 元，屢經被上訴人催繳，仍未置理，爰依法
    提起本件訴訟等語，並於原審聲明：上訴人與李慶統應給付
    被上訴人15萬298 元，及自起訴狀繕本送達翌日起至清償日
    止，按週年利率5%計算之利息。
二、上訴人抗辯略以：伊雖係大廈之區分所有權人，但其屋內排
    水管遭廚餘阻塞，多次向被上訴人反應，被上訴人都未做應
    有處置，被上訴人所僱請之管理員亦未善盡管理責任及維護
    社區環境整潔，況伊於99年5 月5 日欲旁聽管理委員會開會
    情形，竟遭被上訴人阻止，故伊拒絕給付管理費等語，並於
    原審聲明：上訴人之訴駁回。
三、原審判命上訴人與李慶統給付被上訴人15萬298 元，及自99
    年3 月5 日起至清償日止，按週年利率5%計算之利息，並依
    職權宣告假執行。上訴人聲明不服，提起上訴，並於本院聲
    明：(1)原判決不利於上訴人部分廢棄。(2)上開廢棄部分，被
    上訴人在第一審之訴駁回。被上訴人則答辯聲明：上訴駁回
    （原審判命李慶統給付部分，未據其聲明不服，已告確定）
    。
四、被上訴人主張之上開事實，業據其提出管理組織報備證明、
    社區住戶規約、建物謄本、區分所有權人暨住戶大會會議記
    錄、存證信函、管理費收費表等件為證，復為上訴人所不爭
    執，自堪信屬實在。
五、本件爭點：被上訴人可否向上訴人請求繳納所積欠之管理費
    ？按公寓大廈之共用部分、約定共用部分之修繕、管理、維
    護，由管理負責人或管理委員會為之，其費用由公共基金支
    付或由區分所有權人按其共有之應有部分比例分擔之。公寓
    大廈管理條例第10條第2 項前段定有明文。是以，公寓大廈
    之區分所有權人依法即應按區分所有權人會議決議繳納管理
    費，以達公寓大廈共用及約定共用部分之修繕、管理、維護
    之目的。次按區分所有權人或住戶積欠應繳納之公共基金或
    應分擔或其他應負擔之費用已逾2 期或達相當金額，經定相
    當期間催告仍不給付者，管理負責人或管理委員會得訴請法
    院命其給付應繳之金額及遲延利息，公寓大廈管理條例第21
    條亦有明文。本件上訴人積欠管理費，業如前述，被上訴人
    復已以存證信函催告上訴人繳納，有存證信函1 份在卷可憑
    ，是被上訴人依公寓大廈管理條例第21條規定請求上訴人給
    付積欠之管理費及法定遲延利息，於法洵屬有據。又管理費
    之目的係為修繕、管理、維護公寓大廈之共用部分及約定共
    用部分，上訴人有依區分所有權人決議繳納管理費之義務，
    上訴人所辯，縱令屬實，亦因兩者之間欠缺對待給付關係，
    不足據以拒絕繳納管理費，其所為抗辯，尚無可採。
六、綜上所述，本件被上訴人依公寓大廈管理條例第21條之規定
    ，請求上訴人給付7 萬5,149 元（與李慶統合計15萬298 元
    ），及自起訴狀繕本送達翌日（即99年3 月5 日）起至清償
    日止，按週年利率5%計算之利息，為有理由，應予准許。原
    審為上訴人敗訴之判決，並依職權宣告假執行，核無違誤，
    上訴意旨指摘原判決不當，求予廢棄改判，為無理由，應予
    駁回。
七、據上論結，本件上訴為無理由，依民事訴訟法第436 條之1
    第3 項、第449 條第1 項、第78條，判決如主文。
中    華    民    國    99    年    11    月    17    日
                  民事第二庭    審判長法  官  春生
                                      法  官  蔡嘉裕
                                      法  官  陳威宏
正本係照原本作成。
不得上訴。
中    華    民    國    99    年    11    月    17    日
                                      書記官  陳勃諺

司法院資訊處製作；財團法人民間司法改革基金會備份。
